【裁判字號】    98,交聲,176
【裁判日期】    980630
【裁判案由】    聲明異議
【裁判全文】
臺灣臺南地方法院交通事件裁定         98年度交聲字第176號
移送機關    交通部公路總局嘉義區監理所臺南監理站
異議人即
受處分人    洪邱月時即正德油舖.
上列受處分人因違反道路交通管理處罰條例案件，對於交通部公
路總局嘉義區監理所臺南監理站民國 98年1月19日所為之裁決處
分（處分案號：嘉監南字第裁74-SK0000000號），聲明異議，本
院裁定如下：
    主  文
異議駁回。
    理  由
一、原處分意旨略以：受處分人即異議人正德油舖（獨資商號、
    負責人洪邱月時、下稱異議人）所有車牌號碼ＢＱ－４３６
    ０號自用一般小貨車，於民國九十七年十二月十三日十六時
    二十四分許，經人駕駛行經臺南市○○路○段１１２７號近
    中油大銘昌加油站路段時，行車速限七十公里，經測時速一
    百三十公里，超速六十公里，行車速度超過規定之最高時速
    六十公里以上未滿八十公里，經測速照相後由臺南市警察局
    交通隊員警逕行製單舉發。嗣經移送機關即交通部公路總局
    嘉義區監理所臺南監理站以其違規事證明確，依照道路交通
    管理處罰條例第四十三條第四項之規定，裁處異議人吊扣汽
    車牌照三個月（異議人另經移送機關於九十八年一月十九日
    以嘉監南字第裁７４－ＳＫ0000000號裁處罰鍰新臺
    幣〈下同〉八千元，並施以道安講習）等語。
二、本件異議意旨略以：本車為一九九四年廂型貨車，近十多年
    之自小貨車，其油門催到底時速亦無法達到一百三十公里，
    且此路段為大型十字交岔路口，三色號誌剛起駛不久，絕對
    無法瞬間時速達一百三十公里，因而為此聲明異議等語。
三、按汽車駕駛人，駕駛汽車有行車速度，超過規定之最高時速
    六十公里以上者，處六千元以上二萬四千元以下罰鍰，並當
    場禁止其駕駛；又按汽車駕駛人有第一項第一款、第二款或
    前項行為者，並吊扣該汽車牌照三個月，道路交通管理處罰
    條例第四十三條第一項第二款、第四項前段分別定有明文。
四、經查：
(一)、異議人所有車牌號碼ＢＱ－４３６０號自用一般小貨車，於
    九十七年十二月十三日十六時二十四分許，經人駕駛行經臺
    南市○○路○段１１２７號近中油大銘昌加油站路段時，行
    車速限七十公里，經警認該車經測速照相測得時速一百三十
    公里，超速六十公里，有行車速度超過規定之最高時速六十
    公里以上未滿八十公里之違規行為，由臺南市警察局交通隊
    員警逕行製單舉發等情，有臺南市警察局九十八年一月六日
    南市警交字第ＳＫ0000000號舉發違反道路交通管理
    事件通知單一紙、違規採證照片一幀及汽車車籍查詢一紙附
    卷可稽。
(二)、異議人雖辯稱：該車為一九九四年廂型貨車，近十多年之自
    小貨車，其油門催到底時速亦無法達到一百三十公里，且此
    路段為大型十字交岔路口，三色號誌剛起步不久，絕對無法
    瞬間時速一百三十公里云云。然本件用以測定異議人行駛速
    度所使用之雷達測速儀廠牌係：ＧＡＴＳＯＭＥＴＥＲ，規
    格為：２４．１２５ＧＨｚ照相式，該測速器係由經濟部標
    準檢驗局於九十七年十一月二十日檢定合格（檢定合格單號
    碼：Ｊ０ＧＡ0000000Ａ，Ｊ０ＧＡ0000000
    Ｂ），檢定合格有效期限至九十八年十一月三十日止，且對
    於該測速器亦派有專人保管，於使用前儀器亦會經測試正常
    後才正式運轉，且隨時依實際需要接洽供應廠商現場服務，
    俾達定期裝備檢查暨有效之品質控制一節，有臺南市警察局
    九十八年一月十六日南市警交字第０９８５００１３６４０
    號函及經濟部標準檢驗局九十七年十一月二十日雷達測速儀
    檢定合格證書各一紙在卷可稽。
(三)、又本件雷達測速儀器之誤差，依工研院量測中心雷達測速儀
    檢定紀錄表所示，當設定速率於二十五公里至一百五十公里
    時，誤差值為０，設定速率於一百九十九公里時，顯示速率
    為一百九十八公里，誤差值為－１乙節，亦有臺南市警察局
    九十八年二月二十四日南市警交字第０９８５００５５３１
    ０號函暨工研院量測中心雷達測速儀檢定紀錄表各一紙在卷
    可憑，則本件異議人所有之上開車輛於九十七年十二月十三
    日經雷達測速儀器測得行駛超速時，該雷達測速儀器尚在檢
    定合格有效期限內，且於定期維修保養下，應可排除雷達測
    速儀器損壞、誤差等因素，故該雷達測速儀器之準確性及正
    確性應值得信賴。
(四)、另車齡老舊固係影響車輛性能操控及駕車舒適度之因素之一
    ，然尚難僅以車齡老舊即逕認該車輛無超速之可能，如車輛
    平時保養得宜，縱車齡老舊亦仍可保有尚佳之性能。況上開
    自用小貨車，於上揭違規行為前之九十七年十月二日，甫經
    定期檢驗合格，有交通部公路總局嘉義區監理所臺南監理站
    九十八年二月二十三日嘉監南字第０９８０１０３７８０號
    函檢送之交通部公路總局嘉義區監理所委託元安汽車有限公
    司代辦車輛檢驗記錄表一紙在卷足憑，堪認上開自用小貨車
    性能尚佳。又本件用以測定異議人行駛速度所使用之雷達測
    速儀器既經檢定合格，且無故障等情，已如前述，則本件異
    議人僅空言辯稱該車車齡老舊，且於路口剛起駛不久，無法
    瞬間時速達一百三十公里云云，復未能提出足以認定其無可
    能超速至時速一百三十公里，或該車於交岔路口停等紅燈之
    證據供本院審酌，而對異議人為有利之認定。綜此，異議人
    所有之上開車輛確有於上開時、地，未遵從速限而駕車超速
    之違規事實，應足認定。
五、綜上所述，異議人所有上開自用小貨車，於上揭時、地經人
    駕駛行經最高速限為時速七十公里之路段時，行車速度為時
    速一百三十公里，超速六十公里，行車速度超過規定之最高
    時速六十公里以上未滿八十公里之違規行為，足堪認定。則
    移送機關依道路交通管理處罰條例第四十三條第一項第二款
    、第四項之規定，裁處該自用小貨車之所有人即異議人吊扣
    汽車牌照三個月，核無違誤。是本件異議為無理由，應予駁
    回。
六、據上論斷，應依道路交通管理處罰條例第八十七條第二項，
    道路交通案件處理辦法第十九條，裁定如主文。
中    華    民    國    98    年     6    月    30    日
                        交通法庭法  官  陳金虎
以上正本證明與原本無異。
如不服本裁定應於送達後5日內向本院提出抗告狀（應附繕本）
。
                                書記官  蔡明峰
中    華    民    國    98    年    6     月    30    日


司法院資訊處製作；財團法人民間司法改革基金會備份。
